【裁判字號】    97,易,736
【裁判日期】    970619
【裁判案由】    傷害
【裁判全文】
臺灣彰化地方法院刑事判決               97年度易字第736號
公  訴  人  臺灣彰化地方法院檢察署檢察官
被      告  甲○○
                    號
上列被告因傷害案件，經檢察官提起公訴（97年度偵字第2521號
），本院判決如下：
    主  文
甲○○傷害人之身體，處有期徒刑伍月，如易科罰金，以新臺幣
壹仟元折算壹日。
    犯罪事實
一、緣甲○○於民國96年12月15日下午11時30分許，在彰化縣福
    興鄉○○路543 號妞妞檳榔攤附設小吃部內，因拒絕乙○○
    邀約共同飲酒，致乙○○心生不悅而雙方滋生口角，甲○○
    竟基於傷害人身體之犯意，徒手毆打及以腳踢打乙○○頭部
    、腹部多下，致乙○○受有頭部外傷併左眼眶底骨折、眼眶
    底閉鎖性骨折（左眼眼眶骨折造成左眼眼球內陷，左眼創傷
    性瞳孔放大造成畏光及輕微視力模糊，眼球肌肉運動障礙造
    成往左方看雙影，矯正後視力右眼1.0 ，左眼0.9） 等傷害
    。
二、案經乙○○告訴及委由許景鐿律師訴由彰化縣警察局鹿港分
    局報請臺灣彰化地方法院檢察署檢察官偵查起訴。
    理  由
一、本案被告所犯係屬刑事訴訟法第376 條第1 款所列之最重本
    刑為3 年以下有期徒刑、拘役或專科罰金之罪，本院爰依同
    法第284 條之1 之規定行獨任審判。次按被告以外之人於審
    判外之陳述，雖不符刑事訴訟法第159 條之1 至第159 條之
    4 之規定，而經當事人於審判程序同意作為證據，法院審酌
    該言詞陳述或書面陳述作成時之情況，認為適當者，亦得為
    證據。當事人、代理人或辯護人於法院調查證據時，知有第
    159 條第1 項不得為證據之情形，而未於言詞辯論終結前聲
    明異議者，視為有前項之同意，刑事訴訟法第159 條之5 定
    有明文。查本案全部供述證據，公訴人及被告均不爭執其證
    據能力，本院復衡以該等供述證據作成時之情況，應為適當
    ，是可認後述所引用證據之證據能力均無疑義，合先敘明。
二、上揭犯罪事實，業據被告甲○○於警、偵訊及本院審理時坦
    承不諱，核與證人即告訴人乙○○於警、偵訊及證人許倍華
    於偵查中證述之情節大致相符，復有財團法人彰濱秀傳紀念
    醫院診斷證明書行政院國軍退除役官兵輔導委員會臺北榮民
    總醫院診斷證明書各1 紙、該醫院97年6 月2 日濱秀（醫）
    字第九七０三三０號函檢具之病歷資料影本1 份附卷可稽，
    足認被告自白與事實相符，堪可採為論罪科刑之依據。
三、核被告所為，係犯刑法第277 條第1 項之傷害罪。爰審酌被
    告僅因酒後細故即與告訴人乙○○發生口角，進而暴力相向
    傷害告訴人，致告訴人所受傷害非屬輕微，所為誠屬不該，
    惟念其犯後坦認犯行，且本件爭執起因於告訴人酒後情緒控
    制不佳，而被告犯後雖欲與告訴人洽談和解賠償事宜，然因
    告訴人請求金額達200 萬元致未能與告訴人達成和解等一切
    情狀，量處如主文所示之刑，並諭知易科罰金之折算標準。
據上論斷，應依刑事訴訟法第299 條第1 項前段，刑法第277 條
第1 項、第41條第1 項前段，刑法施行法第1 條之1 第1 項、第
2 項前段，判決如主文。
本案經檢察官蔡明達到庭執行職務。
中    華    民    國    97    年    6     月    19    日
                  刑事第一庭    法      官  胡宜如
以上正本證明與原本無異。
如不服本判決，應於送達後10日內向本院提出上訴狀，上訴書狀
應敘述具體理由（須附繕本）。
告訴人或被害人對於判決如有不服具備理由請求檢察官上訴者，
其上訴期間之計算係以檢察官收受判決正本之日期為準。
中    華    民    國    97    年    6     月    19    日
                                書  記  官  蕭秀吉
附錄本案論罪科刑法條：
中華民國刑法第277條
傷害人之身體或健康者，處 3 年以下有期徒刑、拘役或 1 千元
以下罰金。
犯前項之罪因而致人於死者，處無期徒刑或 7 年以上有期徒刑；
致重傷者，處3 年以上10年以下有期徒刑。


司法院資訊處製作；財團法人民間司法改革基金會備份。
